【裁判字號】    98,審訴,91
【裁判日期】    980227
【裁判案由】    毒品危害防制條例
【裁判全文】
臺灣士林地方法院刑事判決              98年度審訴字第91號
公  訴  人  臺灣士林地方法院檢察署檢察官
被      告  甲○○
上列被告因違反毒品危害防制條例案件，經檢察官提起公訴（九
十七年度毒偵字第二三九七號），被告為有罪之陳述，本院合議
庭裁定改行簡式審判程序，並判決如下：
    主  文
甲○○施用第一級毒品，累犯，處有期徒刑玖月；又施用第二級
毒品，累犯，處有期徒刑伍月，扣案之甲基安非他命壹包（驗餘
淨重零點零零捌柒公克）沒收銷燬，吸食器貳組沒收，應執行有
期徒刑壹年，扣案之甲基安非他命壹包（驗餘淨重零點零零捌柒
公克）沒收銷燬，吸食器貳組沒收。
    事  實
一、甲○○前因施用毒品案件，先後二次經依本院裁定送觀察、
    勒戒後，均認無繼續施用毒品之傾向，於民國八十七年十一
    月二十六日、九十四年六月二日觀察、勒戒執行完畢釋放，
    並由臺灣士林地方法院檢察署檢察官分別以八十七年度偵字
    第九五四一號、九十四年度毒偵字第五八、四三三號為不起
    訴處分確定。又因施用毒品案件，經本院以九十四年度訴字
    第九二一號判決處有期徒刑六月確定，於九十五年四月三日
    易科罰金執行完畢。再因施用毒品案件，經本院以九十五年
    度訴字第九二二號判決處有期徒刑十月確定，經減刑後，於
    九十六年七月十六日因徒刑易科罰金執行完畢。詎猶不知悛
    悔，又基於施用第一級毒品海洛因、第二級毒品甲基安非他
    命（起訴書誤載為安非他命）之犯意，分別於前案觀察、勒
    戒執行完畢釋放後，五年內之(一)九十七年十一月二十二日傍
    晚某時，在其臺北市內湖區○○○路○段一八十巷四十二弄
    五十三號二樓居所處，以針筒注射之方式，施用海洛因一次
    ；及(二)九十七年十一月二十六日為警採尿往前回溯四日內某
    時，在上址居所處，以不詳方式，施用甲基安非他命一次。
    嗣於九十七年十一月二十六日下午三時三十五分許，為警持
    搜索票在其上址居所處搜索查獲，當場扣得甲基安非他命一
    包（驗餘淨重零點零零八七公克），及其所有供施用甲基安
    非他命所用之吸食器二組，並經警採集尿液送驗結果，呈嗎
    啡及甲基安非他命陽性反應，始查悉上情。
二、案經臺北市政府警察局內湖分局報請臺灣士林地方法院檢察
    署檢察官偵查起訴。
    理  由
一、前揭犯罪事實，業據被告甲○○於本院準備程序及審理時供
    認不諱，又被告為警查獲時，經採集其尿液送檢驗結果，呈
    嗎啡及甲基安非他命陽性反應，有臺灣尖端先進生技醫藥股
    份有限公司九十七年十二月三日實驗室檢體編號AC47346 號
    濫用藥物檢驗報告一紙在卷可稽，復有查獲之甲基安非他命
    一包及吸食器二組扣案可資佐證，而扣案之甲基安非他命一
    包，經檢驗結果，確檢出甲基安非他命成分，亦有臺北市政
    府警察局內湖分局查獲涉嫌毒品危害防制條例毒品初步鑑驗
    報告單及交通部民用航空局航空醫務中心九十七年十二月十
    二日航藥鑑字第０九七六一五七號毒品鑑定書各一紙在卷可
    憑，足徵被告自白與事實相符。本件事證明確，被告犯行堪
    以認定。
二、按犯毒品危害防制條例第十條之施用毒品罪者，檢察官應聲
    請法院裁定令被告入勒戒處所觀察、勒戒。觀察、勒戒後，
    檢察官依據勒戒處所之陳報，認受觀察、勒戒人無繼續施用
    毒品傾向者，應即釋放，並為不起訴處分；認受觀察、勒戒
    人有繼續施用毒品傾向者，檢察官應聲請法院裁定令入戒治
    處所施以強制戒治。經觀察、勒戒或強制戒治執行完畢釋放
    後，五年內再犯毒品危害防制條例第十條之罪者，檢察官應
    依法追訴，毒品危害防制條例第二十條第一項、第二項、第
    二十三條第二項分別定有明文。查被告前因施用毒品案件，
    先後二次經依本院裁定送觀察、勒戒後，均認無繼續施用毒
    品之傾向，於八十七年十一月二十六日、九十四年六月二日
    觀察、勒戒執行完畢釋放，並由臺灣士林地方法院檢察署檢
    察官分別以八十七年度偵字第九五四一號、九十四年度毒偵
    字第五八、四三三號為不起訴處分確定，有被告刑案資料查
    註紀錄表、全國施用毒品案件紀錄表及法務部全國檢察官線
    上查詢刑案人犯在監所最新資料報表各一份在卷可參，被告
    於觀察、勒戒執行完畢釋放後，五年內再犯毒品危害防制條
    例第十條之罪，經檢察官提起公訴，本院應予審理。按海洛
    因及甲基安非他命分別係毒品危害防制條例第二條第二項第
    一款、第二款所稱之第一級、第二級毒品。核被告施用海洛
    因及甲基安非他命之行為，係犯毒品危害防制條例第十條第
    一項之施用第一級毒品罪及同條例第十條第二項之施用第二
    級毒品罪。被告持有海洛因及甲基安非他命進而施用，其持
    有海洛因及甲基安非他命之低度行為應各為施用海洛因及甲
    基安非他命之高度行為所吸收，均不另論罪。被告所犯施用
    第一級毒品罪及施用第二級毒品罪，犯意各別，行為互殊，
    罪名不同，應予分論併罰。又被告有事實欄所述犯罪科刑執
    行情形，有臺灣高等法院被告前案紀錄表附卷可參，其於有
    期徒刑執行完畢後，五年內故意再犯有期徒刑以上之本罪，
    均應依刑法第四十七條第一項之規定論以累犯，並加重其刑
    。爰審酌被告有多次施用毒品之前科，素行不佳，惟考量其
    各僅施用海洛因及甲基安非他命一次及犯罪戕害自己身心健
    康，與犯罪後供認犯行之態度等一切情狀，分別量處如主文
    所示之刑，並定其應執行之刑。
三、扣案之甲基安非他命一包（驗餘淨重零點零零八七公克），
    係查獲之第二級毒品，不問屬於被告與否，應依毒品危害防
    制條例第十八條第一項前段之規定宣告沒收銷燬。至扣案之
    吸食器二組，係被告所有供施用甲基安非他命所用之物，業
    據其於本院審理時供明在卷，應依刑法第三十八條第一項第
    二款之規定宣告沒收。
據上論斷，應依刑事訴訟法第二百九十九條第一項前段、第二百
七十三條之一第一項，毒品危害防制條例第十條第一項、第二項
、第十八條第一項前段，刑法第十一條、第四十七條第一項、第
五十一條第五款、第三十八條第一項第二款，判決如主文。
本案經檢察官王巧玲到庭執行職務。
中    華    民    國    98    年     2    月    27    日
                  刑事第一庭法  官  周明鴻
以上正本證明與原本無異。
如不服本判決應於收受判決後10日內向本院提出上訴書狀，並應
敘述具體理由；其未敘述上訴理由者，應於上訴期間屆滿後20日
內向本院補提理由書（均須按他造當事人之人數附繕本）「切勿
逕送上級法院」。
                            書記官  丁梅芬
中    華    民    國    98    年     2    月    27    日
附錄論罪科刑法條：
毒品危害防制條例第十條第一項、第二項
施用第一級毒品者，處 6 月以上 5 年以下有期徒刑。
施用第二級毒品者，處 3 年以下有期徒刑。


司法院資訊處製作；財團法人民間司法改革基金會備份。
